【裁判字號】    98,易,2400
【裁判日期】    981021
【裁判案由】    傷害
【裁判全文】
臺灣臺北地方法院刑事判決              98年度易字第2400號
公  訴  人  臺灣臺北地方法院檢察署檢察官
被      告  乙○○
上列被告因傷害案件，經檢察官聲請簡易判決處刑（九十八年度
偵字第一三七六一號），本院認為不宜以簡易判決處刑（受理案
號為九十八年度簡字第二八四三號），改依通常程序審理，嗣於
本院準備程序進行中，被告就被訴事實為有罪之陳述，經本院裁
定進行簡式審判程序，判決如下：
    主    文
乙○○傷害人之身體，處有期徒刑月，如易科罰金，以新臺幣
壹仟元折算壹日。
    犯罪事實
一、乙○○於民國九十八年三月二十四日晚上九時三十分許，在
    臺北市○○區○○街八三號之「趙時機擔仔麵」店內，因與
    丙○○互相介紹認識時，丙○○對其稱「你沒有姓喔！」一
    語，心生不滿，與丙○○發生爭執後，竟基於普通傷害人身
    體之犯意，先徒手毆打丙○○，丙○○旋亦基於普通傷害人
    之犯意，徒手毆打乙○○，二人進而倒地互毆扭打，致使丙○○受有頭部四乘以零點公分瘀傷、鼻樑一乘以零點二公分
    瘀傷及零點五乘以零點二公分擦傷、右眼零點三乘以零點二
    、一乘以零點五公分擦傷、上唇一乘以零點八公分瘀傷、右
    胸痛、右手前臂三乘以一公分擦傷、右手肘一乘以零點五公
    分擦傷、右手二乘以零點五、二乘以一點五公分瘀腫、鼻樑
    骨骨折、右肩六乘以一點五公分瘀傷、左肩五乘以一、一乘
    以零點五公分擦傷等傷害，乙○○則受有右手指零點五乘以
    零點五、零點五乘以零點五、零點五乘以零點五、零點五乘
    以零點五之擦傷、左上肢一乘以零點五公分擦傷、右下肢零
    點五乘以零點五公分擦傷、三乘以三擦傷等傷害（未據告訴
    ）。
二、案經丙○○訴由臺北市政府警察局大安分局報請臺灣臺北地
    方法院檢察署檢察官偵查並聲請簡易判決處刑，經本院認不
    宜適用簡易程序，改依通常程序審理。
    理    由
一、前揭犯罪事實，業據被告乙○○於本院審理中坦承不諱，核
    與告訴人丙○○於警詢、偵查及本院審理時指訴情節大致相
    符，復經證人丁○○於警詢、偵查及本院審理時證述明確，
    又經證人甲○○於本院審理時證述無訛，並有臺北市立聯合
    醫院仁愛院區驗傷診斷書（受驗人為告訴人）、臺北市立聯
    合醫院仁愛院區驗傷診斷書（受驗人為被告）、告訴人受傷
    照片、臺北市立聯合醫院九十八年九月二十四日北市醫仁字
    第○九八三○二六○三○○號函及其檢附告訴人臺北市立聯
    合醫院病歷、臺北市立聯合醫院急診醫囑單（一）、臺北市
    立聯合醫院急診醫囑單、臺北市立聯合醫院急診護理記錄（
    一）、臺北市立聯合醫院急診病歷、本院公務電話記錄、被
    告之臺北市立聯合醫院病歷等件在卷可資佐證，足徵被告任
    意性自白與事實相符，應堪採信。又告訴人雖於本院九十八
    年九月二十三日審判期日中以證人身分到庭證稱：伊剛坐下
    來，把伊的包包放在旁邊的吊架上，剛好蔣議員拜票結束，
    伊就坐下來，乙○○就突然徒手攻擊伊，還拿鈍器往伊的背
    上砸，伊沒有看到被告所持的鈍器為何物，但有聽到玻璃破
    掉的聲音，伊當天完全沒有回擊毆打被告云云。惟被告於本
    院審理中堅詞辯稱：當天是兩個人發生口角，伊只有空手打
    被告，被告也有打伊等語。經查，證人即現場目擊證人丁○○先於九十八年六月二十二日偵查時證稱：當時議員來拜票
    ，伊等臉向外，回來看到伊等在打架等語，復於本院上開審
    判期日中證稱：那天在伊公司，伊也有喝點酒，後來到趙時
    機麵店，伊等三個人一起進去，剛坐下去，正好立委在補選
    ，伊就到店外去，結果大約三分鐘，他們兩個人在店裡面就
    打起來，追來追去，兩個人抱在一起，結果丙○○倒地，乙○○用手打丙○○，還要拿凳子打丙○○，伊就馬上跑進去
    勸架，擋住把凳子拿下來，兩個人就沒有再打了，伊當時現
    場沒有看到玻璃碎掉，也沒有看到乙○○用腳踢倒在地上的
    丙○○。後來伊等在外面聊天的時候，看到丙○○和乙○○
    拿凳子搶來搶去，應該是都沒有打到等語；又證人即現場目
    擊證人甲○○於本院九十八年十月七日審判期日中亦證稱：
    當天丙○○問乙○○說「你姓什麼？」，乙○○說「我叫阿
    璋」，然後丙○○說「你沒有姓喔！」，然後兩個人就吵起
    來，第一次在室內，乙○○先拿酒瓶要嚇他，沒有砸，伊等
    看到就搶過來，乙○○就先出手打丙○○，兩個人就開始毆
    打，丙○○有打乙○○，乙○○也有打丙○○，打一打，兩
    個人都在地上，當時乙○○除了有拿酒瓶外，沒有拿其他的
    棍子、椅子等器物；第二次在外面，丙○○先拿椅子要去砸
    乙○○，也沒有砸到，就被伊等搶下來，兩個人又開始毆打
    在一起等語，足認告訴人當日亦有出手毆打被告之行為及被
    告當日雖曾先後持酒瓶、椅子欲毆打告訴人，惟均尚未持之
    攻擊告訴人時，即分別為證人甲○○、丁○○所攔下，而未
    以酒瓶、椅子毆打告訴人等情，可資認定。綜上所述，本案
    事證明確，被告犯行洵堪認定，應依法論科。
二、核被告所為，係犯刑法第二百七十七條第一項之普通傷害罪
    。爰審酌被告正值青壯，與告訴人僅因一言不合，竟先出手
    毆打告訴人，進而與告訴人互相扭打，造成告訴人傷害，惟
    於本院審理中坦承犯行，犯後態度良好，兼衡其犯罪之動機
    、目的、智識程度、生活狀況、品行、情節、告訴人所受傷
    害程度等一切情狀，量處如主文所示之刑，併諭知易科罰金
    之折算標準，以資懲儆。
據上論斷，應依刑事訴訟法第四百五十二條、第二百八十四條之
一、第二百七十三條之一第一項、第二百九十九條第一項前段，
刑法第二百七十七條第一項、第四十一條第一項前段，刑法施行
法第一條之一第一項、第二項前段，判決如主文。
本案經檢察官申心蓓到庭執行職務
中    華    民    國    98    年    10    月    21    日
                  臺灣臺北地方法院刑事第六庭
                      法      官  雷淑雯
以上正本證明與原本無異。
如不服本判決，應於判決送達後十日內向本院提出上訴狀（應抄
附繕本）。告訴人或被害人如對於本判決不服者，應具備理由請
求檢察官上訴，其上訴期間之計算係以檢察官收受判決正本之日
期為準。
                      書  記  官  胡詩唯
中    華    民    國    98    年    10    月    21    日
附錄本案論罪科刑所適用法條全文：
刑法第二百七十七條第一項：
傷害人之身體或健康者，處三年以下有期徒刑、拘役或一千元以
下罰金。


司法院資訊處製作；財團法人民間司法改革基金會備份。
